Inventaris van de kaarten 1570- ca. 1890, verzameld door E. H. Bergsma
Nationaal Archief, Den Haag
- EUROPA., II
  - Zuidelijke Nederlanden., II.200
    - Verenigd Koninkrijk., II. 240
      - Londen.
        - International Exhibition 1862. Plan of London. J. Kips & Co., 170; 1 blad Kleur; zonder schaalaanduiding
        - London Westminster & Southwark. By Robert Morden at the Atlas in Cornhill. By Phil. Lea at the Atlas Hercules in Cheapside. Plattegrond., Derde kwart 19e eeuw; 171; 1 blad; 25 cm = 1 mijl
        - A new Pocket Plan of the Cities of London, Westminster and Borough of Southwark, with the New Buildings to the Year 1782., 172; 1 blad; z.s
          Engraved for the London Guide
          Published July 1782 by I. Fielding
        - Bowle's reduced new Pocket plan of the Cities of London and Westminster, with the Borough of Southwark, exhibiting the New Buildings to the year 1794., 173; 1 blad; 10,2 cm = 8 Engelse mijl
          Bowles and Carver
        - Londres, Ville capital du Royaume d'Angleterre. Fait par Aveline et se vend à Paris sur le petit Pont C.P.R., 1665; 174; 1 blad; zonder schaalaanduiding
          Aanzicht
        - Londinum celeberrima Metropolis spledidissima Regia et opulentissimum Angliae Emporinum accuratissime delineata per Mattheum Seutter, Sac. Maj. Geogr. Aug. Vind., Midden 18e eeuw; 175; 1 blad Kleur; 52 mm = 1/2 Engelse mijl
        - Cross's New Plan of London. 1835. Published by J. Cross...., 176; 1 blad Kleur; 11, 5 cm = l Engelse mijl
        - Façades principales et perspectives de la Prison de Pentonville. Les Londres. Acht bouwtekeningen van de gevangenis van Pentonville. Diverse schalen., Midden 19e eeuw; 177.1-177.9; 11 bladen
          Vervaardigd door Martin Herman
          - Blad l plan I., 177.1
          - Blad 2 plan II., 177.2
          - Blad 3 plan III., 177.3
          - Blad 4 plan IV., 177.4
          - Blad 5 plan V., 177.5
          - Blad 6 plan VI., 177.6
          - Blad 7 plan VII., 177.7
          - Blad 8 plan VIII., 177.8
          - Blad 9 plan III en IV., 177.9
          - Blad 10 plan V en VI., 177.10
          - Blad 11 plan VII en VIII., 177.11
        - Royal Arsenal, Woolwich. Kaart van het Koninkrijk Arsenaal aan de Theems. Topographical Depot, War Department., Derde kwart 19e eeuw; 178; 1 blad; 14 cm = 1000 feet
      - Niet gerubriceerd.
        - Newcastle & Gateshead A Plan of Newcastle upon Tyne and Gateshead. Taken from an accurate Survey. Finished in the year 1770: by Charles Hutton. Mathematican., 179; 2 bladen; 12,5 cm = 1/4 Engelse mijl
          Met beschrijving der steden
        - Newmarket Plan of the town of Newmarket, surveyed by I. Chapman. London. Printed for W. Faden, Geogrr. to the King. Charing Cross March 31st 1787., 180; 1 blad; zonder schaalaanduiding
          Met lijst van stallen waar de paarden van de adel worden gehouden
        - Norwich Plan of the city of Norwich, describing the Streets, Lanes, Public Edifices & Buildings & c. Divided into its respective Wards, Surveyed by Anthony Hochstetter, engaved by Samuel John Neele, No 52, Strand. London 1789., 181; 1 blad; 12,5 cm = 19 Chains of 80 Rods
        - Oxford To the nobility,..... this plan of the city of Oxford... William Faden. Geographer to the King., Begin 19e eeuw; 182; 2 bladen; 75 mm = 9 chains
          Met legenda en tekeningen van voorname huizen in de stad
        - Richmond Palace An exact plan of the Royal Palace gardens and Park at Richmond, with Sion House etc. on the opposite the River Thames, surveyed and published by John Rocque, Chorographer to his Royal Highness' the Prince of Wales. 1754. Plattegrond van het park rond het Koninklijk paleis te Richmond aan de Theems., 183; 1 blad; 78 mm = 1/2 Engelse mijl
        - Weston-Super-Mare Plan of the Town of Weston-Super-Mare in the country of Somerset. Joseph White, surveyor. Plattegrond., Eind 19e eeuw; 184; 1 blad; 10,5 cm = 25 inch
        - Wimbledon Plan of Wimbledon Common. Plattegrond. Topographical Department, War Office., 1867; 185; 1 blad; 17 cm = 3000 feet
          Major Miller
        - Windsor Park To the most High Puissant and noble Prince Charles duke of Marlborough etc. etc. etc. This Plan of Windsor park is most humbly inscribed by his Graces most devoted and obedient servant J. Rocque., 1738; 186; 1 blad; 12,2 cm = 1500 feet
          Plattegrond van het park
    - Kanaaleilanden., II. 260
      - Carte des isles Jersey, Grenesey, Aurigny et Cers, avec les Bancs de Sable, les Rochers, les Encrages, les Courrants et les profondeurs d'Eau. Par Mr. F.G. de Ab. Ingénieur Angloier. A Paris. Kaart van de eilanden in het Kanaal met beschrijving., Derde kwart 18e eeuw; 187; 1 blad Kleur; 23 cm = 15 mijl
    - Ierland., II.270
      - A Map of the Kingdom of Ireland, divided into Provinces, Counties and Baronies, shewing the Archbishopricks, bishopricks, Cities.... by J. Rocque, chorographer to His Majesty., Begin 19e eeuw; 188; Kleur; 12,1 cm = 40 Engelse mijl
        Met legenda en inzet van het Verenigd Koninkrijk
      - Irelandt., 1811; 189.1-189.4; 4 bladen; Kleur
        Vervaardigd door: A. Arrowsmith zonder schaalaanduiding
        - blad 1, 189.1
        - blad 2, 189.2
        - blad 3, 189.3
        - blad 4, 189.4
      - A new map of Ireland, divided into its provinces, counties and Baronies, wherein are distinguished the Bishopricks, Borroughs, Barracks, Bogs Passes, Bridged & c. with the principal Roads, and the Common Reputed miles., 190; 1 blad Kleur; 10 cm = 30 Engelse mijl
        Vervaardigd door: Hermann Moll
        Met legenda en inzetten van steden in Ierland
      - Le Royaume d'Irlande, divisé en Provinces, comtés et Baronies, suivant les Nouvelles observations. A Paris par et chez le Sf le Rouge, Ingénieur-Géographe du Roy, rue des Augustins., 1745; 191; 1 blad Kleur; 12,3 cm. = 60 Engelse mijl
      - Carte des Anciennes Possessions territoriales des principales Familles nobles d'Irlande. Kaart van de bezittingen van de Ierse adel. Etablissement géographe de Bruxelles., Tweede kwart 19e eeuw; 192.1-192.2; 1 blad; zonder schaalaanduiding
        - Blad 1., 192.1
        - Blad 2., 192.2
      - Carte de L'Ancienne Irlande, dressée pour la lecture de cet ouvrage, Historische kaart van Ierland. Etablissement Géographe de Bruxelles., 1837; 193; 1 blad; z.s
      - Hiberniae regnum tam in praecipuas Ultoniae Connaciae. Lageniae et Momoniae, quam in minores carundem provincias, et Ditones subjacentes peraccurate divisum per Nicolaum Visscher Amst. Bat:..., 1698; 194; 1 blad; 12,5 cm = 60 Engelse mijl
        Met alfabetisch register
        Atlantes deel III blz. 182
      - Wilson's modern Pocket Traveling map of the Roads of Ireland, including all the Post-Tows etc. etc. Wegenkaart van Ierland met alle post-steden enz., 1803; 195; 1 blad; 55 mm = 50 Engelse mijl
        Vervaardigd door: J.H. Fleming Met lijst van de districten
      - Ireland. zonder (auteurs)naamvermelding, Eind 18e eeuw; 196; 1 blad; 36 mm = 50 Engelse mijl
      - Nieuwe kaart van Ierland, te Amsterdam bij Isaak Tirion., Midden 18e eeuw; 197; 1 blad; 81 mm = 60 Engelse mijl
      - Antrim C. Antrim. Kaart van de stad Antrim met nabije omgeving., 1833; 198; 1 blad; 15 cm = 1 Engelse mijl
        Vervaardigd door: Captain Yule Lieut. Bordes & Tucker
    - Frankrijk., II.280
      - Carte de L'Etat Major, dressée et gravée au Depôt-Général de la Guerre.., Uitgevoerd door het Depôt-Generaal van Oorlog; 1832-1866; 199; 26 bladen; 1:80.000
        Topografische kaart in 260 bladen
        Van blad 3 en 6 is slechts de rechterhelft aanwezig. Blad 18, 31 en 47 zijn dubbel. Aanwezig zijn: blad 1 t/m 13, 18 t/m 21, 29 t/m 32, 47 en 48
        Zie: Marc. Duranthion. La Carte de France, son histoire 1678-1978, Paris, Solar et J.G.N. 1978. Pag. 37 t/m 47. Blad 1 is overzichtsblad
      - Carte des Communications du Nord de la France et d'une partie de la Belgique, comprenant tous les Chemins de Fer, Routes, Canaux et Rivières navigables, executée et publiée par F. Robaut d'Apres les Cartes du Cadastre et Celles du Dépôt de la Guerre. Wegenkaart van het kustgebied tussen Brussel en Parijs, en détails van de steden aan de spoorlijn België-Parijs., Midden 18e eeuw; 200; 1 blad; zonder schaalaanduiding
      - Nieuwe en Naaukeurige Kaart van het Noordelijkste gedeelte van Frankrijk, na de laatste waarnemingen van de Fransche Academie., 1757; 201; 1 blad; 49 mm = 25 Franse mijl
        Uitgegeven te Amsterdam bij Isaak Tirion
        Atlantes deel III. blz. 131
      - Nieuwe en Naaukeurige Kaart van het Zuidelijkste Gedeelte van Frankrijk, na de laatste Waarnemingen van de Fransche Academie., 1757; 202; 1 blad; 47 mm = 25 Franse mijl
        Atlantes deel III blz. 131
      - Nieuwe Kaart van Frankrijk., 1744; 203; 1 blad; 67 mm = 50 Franse mijl
        Te Amsterdam bij Isaak Tirion
        Atlantes deel III blz. 128
      - Galliae feu Franciae tabula, qua. omnes Provinciae, Viae angiariae et alliae res notatu digniae distincté et accuraté ostendutur, per Nicolaum Visscher., 1698; 204; 2 bladen Kleur. Met legenda en plaatsnamen-register; 67 mm = 30 Franse mijl
        Atlantes deel III blz. 181
      - Onderste blad van een kaart in twee bladen., Eind 19e eeuw?; 205; 1 blad Kleur; zonder schaalaanduiding
        Uitgegeven door: J.B. Wolters
      - Artois Carte d'Artois et des Environs a l'Usage de Monseigneur le Duc de Bourgoigne./ Carte d'Artois et des Environs où l'on voit le Ressort du Conseil Provincial d'Artois. Dressé sur les Observations de Mrs de l'Academie des scienses, par G. de l'Isle Geograp. A Amsterdam chez Pierre Mortzer. Avec privilege., 1692; 206; 1 blad Kleur; 67 mm = 3 Franse mijl
        Atlantes deel III blz. 14
      - Canal Royal Carte du Canal Royal en Languedoc, divisée par Diocèses, comprenant les Nigole et Rivières, qui fournissent les eaux au dit Canal. Ainsi que le grand Chemin de la Poste qui règne en son étendue 1787. Kaart van het Canal Royal tussen Toulouse en de Middellandse Zee., 207; 1 blad; 65 mm = 12.000 mijl
        Vervaardigd door: [J.A.?] Dèzauche
      - Kanaal Manica Gallis, La Manche et Belgis. Het Canaal pars oceani inter Angliam et Gallicam... et edita per Nicolaum Visscher Amst. Bat. cum Privil. Ordin. Gener. Belgii. Federati., Tweede kwart 17e eeuw; 208; 1 blad Kleur; 57 mm = 20 zeemijl
      - Provence Provincia supremarum Galliae Praefecturarum una: Vulgariter Gouvernement de Provence, in qua... Principatus Arausiacus, Typis Gerardi Valk., 1700; 209; 1 blad Kleur; 12 cm = 10 Franse mijl
      - Savoie Tabula Generalis Sabaudiae... Joannes Blaeu excudit cum Privilegio Ordinarum Hollandiae et Westfrisiae. Thomas Borgonius invenit. Joannes de Broen sculpsit., 1682; 210; 1 blad Kleur; 55 mm = 3 Duitse mijl
        Atlantes deel I blz. 342
      - Lille Plan de Lille, de la Citadelle et Banlieue de la Ville et de ses Environs., 1784; 211; 1 blad; zonder schaalaanduiding
        Kaart van Lille en omgeving
      - Parijs Le plan de Paris, ses Faubourgs et ses Environs, divisé suivant ses Meridiens et Paralelles par Minutes et Secondes. Gravée par Matthieu Seutter à Augsbourg., Midden 18e eeuw; 212; 1 blad Kleur; 38,4 cm = 1 Franse mijl
      - Lille, St. Omer Les Environs de St. Omer, d'Aire, de Cassel. A Paris chez N. de Per, Gêographe de sa Majesté Catolique et de Monsieur te Dauphin, dans l'Isle du Palais sur le quai de l'Orloge à la .....1709./Les Environs de Lille, de Tournai, d'Ipres, de Ménin et de Courtray... Sr. de Fer... 1708., 213; 1 blad; 72 mm = 2 uren gaans
        Twee plattegronden
  - Centraal Europa., II.400
    - Neueste und Volstaendige Korte von gantz Elsas nebst den angrenzenden Provinzen. Lothringen, Zweybrücken, Chur Pfalz, Hochstift Speyer, das Oesterreichische Breisgau, und den Schwäbischen Kreis, einen Grossen Theil der Schwiez, das Bisthum Basel, und Strasburg, die Grafschaft Mümpelgard, samt den besitzungen am. Rhein etc., Tweede helft 17e eeuw; 214; 1 blad Kleur; 22 cm = 16 Franse mijl
    - Carte Particulière de la Hongrie de la Transilvanie de la Croatie et de la Sclavonie. Marsilli e.a. G. de l'Isle à Amsterdam chez Pierre Schenk (dans l'Atlas de N. Visscher)., Eind 17e eeuw; 215; 1 blad Kleur; 14 cm = 20 Duitse mijl
      Atlantes deel III blz. 107 t/m 121
    - Nieuwe Kaart van t Koninkrijk Bohemen t Hertogdom Silesien, Markgraafschap Moravien en Lusatien. te Amsterdam by Isaak Tirion., Midden 18 eeuw; 216; 1 blad; 61 mm = 15
      Duitse mijl.
      Atlantes deel III blz. 128/129
    - Donau.
      - Exactissima Tabula qua tam Danubii Fluvii Pars Inferior, a Belgrado Urbe usque ad Ejus Ostia et Minores in eum Influentes Fluvii, quam Regiones Adjacentes ut Transylvania, Valachria, Moldavia, Bulgaria, Bessarabia, et Romonia... Nicolaum Visscher., 1698; 217; 1 blad Kleur; 56 mm = 15 Duitse mijl
        Kaart van de benedenloop van de Donau
        Met leganda en plaatsnamenregister
      - Exactissima Tabula Qua tam Danubii Fluvii pars Media ab Urbe Lentia ad Bydenam Urbem et Minores in eum Influentes Fluvii, quam Regiones Adjacentes ut Hungaria, Slavonia, Croatia, Bosnia, Dalmatia, Servia, nec non Germanie, Polonie et Graeciae confinia ostenduntur., 1698; 218; 1 blad Kleur; 56 mm = 15 Duitse mijl
        Met legenda en plaatsnamenregister
        Kaart van de midden-loop van de Donau
        Vervaardigd door: Nicolaas Visscher
        Atlantes deeel III bls. 180
      - Exactissima Tabula Qua tam Danubii Fluvii Pars Superior, ab ejus Fontibus ad Posonum Urbem et Minores in Eum influentes Fluvii quam Regiones adjacentes ut Astria, Stirio, Carinthia... Kaart van de bovenloop van de Donau., 1698; 219; 1 blad Kleur; 66 mm = 15 Duitse mijl
        Vervaardigd door: Nicolaas Visscher Met register van plaatsnamen
    - Duitsland., II.415
      - Carte Topographique contenante la plus grande Partie de la Hesse, une Partie de 1'Electorale de Hanovre, la Duché de Wesphale, une Partie de l'Evêche de Paderborn, une Partie du Principeauté de Nassau, les Comtes de Waldeck, de Berlebourg, de Witgenstein, de Hatzfeld, l'abbaye de Corvey etc. Ecrit par I. et K. Se vend chez I.W.A. Jaeger a Francfort sur le Mein. Kaart van de rijken in midden-Duitsland., Midden 19e eeuw; 220; 1 blad; 7 cm = 2 Duitse mijl
      - Oorlogs-Toneel in Noord-Duitschland en omgelegen Landstreken. Door A.J. Bogaerts, Lithograaf te Breda. Op eene schaal van 1:1.000.000., Eind 19e eeuw; 221; 1 blad
        Met legenda. Kleur
      - Oorlogs-Toneel in Midden-Duitschland en Omgelegen Landstreken. Door A. J. Bogaerts, Lithograaf te Breda., Eind 19e eeuw; 222; 2 bladen; 1:1.000.000
      - Geologische profile von Deutschland im Allgemeinen u. vom Riesengebirge im Besondern, sammt einer Karte vom Tertiär Becken von Paris. Gotha, bei J. Perthes., 1845; 223; 1 blad Kleur; zonder schaalaanduiding
        Geologische doorsneden van Duitsland en een kaartje van midden-Frankrijk
        Zie ook inv. nr. 225
      - Lijst, houdende een Naam-register waar in aangeweesen worden alle de Steden, Dorpen enz.: in geheel Duytzland, en de Aangrensende Rijken, gelijk die in dese Kaart te vinden zijn., 224; 2 bladen Kleur
      - Oost-Duitsland Spezial-Karte vom Riesen-Gebirge. 3te Abteilung Geologie no 13. Gotha, J. Perthes., 1843; 225; 1 blad Kleur; z.s
        Geologische kaart
        Zie ook inv. nr. 223
      - Arnsberg.
        - Topografische Karte der Kreise des Regierungs-Bezirks Arnsberg. Nach den Kataster-Karten bearbeitet im Maasstabe 1:100.000 in den Jahren 1840-1845 von N. Emmerich., 226; 1 blad; 1:100.000
          Titelblad van de Kaart van Arnsberg
          Met statistische beschrijving van Arnsberg
          Zie ook inv. nr. 227 e.v., en inv. nr. 259
        - Karte von dem Kreise Arnsberg im Regierungsbezirk Arnsberg. Nach den Kataster-Karten bearbeitet im Maasstab von 1:100.000. Herausgegeben 1841 von Emmerich, Königl. Preuss. Steuerrath., 227; 1 blad
        - Karte von dem Kreise Arnsberg im Regierungsbezirk Arnsberg. Nach den Kataster-Karten bearbeitet im Maasstab von 1:100.000. Herausgegeben 1841 von Emmerich, Königl. Preuss. Steuerrath. als 227 e.v., 228; l blad
          Kreise Altena
        - Karte von dem Kreise Arnsberg im Regierungsbezirk Arnsberg. Nach den Kataster-Karten bearbeitet im Maasstab von 1:100.000. Herausgegeben 1841 von Emmerich, Königl. Preuss. Steuerrath. als 227 e.v., 229; l blad
          Kreise Brilon
        - Karte von dem Kreise Arnsberg im Regierungsbezirk Arnsberg. Nach den Kataster-Karten bearbeitet im Maasstab von 1:100.000. Herausgegeben 1841 von Emmerich, Königl. Preuss. Steuerrath. als 227 e.v., 230; l blad
          Kreise Bochum
        - Karte von dem Kreise Arnsberg im Regierungsbezirk Arnsberg. Nach den Kataster-Karten bearbeitet im Maasstab von 1:100.000. Herausgegeben 1841 von Emmerich, Königl. Preuss. Steuerrath. als 227 e.v., 231; l blad
          Kreise Dortmund
        - Karte von dem Kreise Arnsberg im Regierungsbezirk Arnsberg. Nach den Kataster-Karten bearbeitet im Maasstab von 1:100.000. Herausgegeben 1841 von Emmerich, Königl. Preuss. Steuerrath. als 227 e.v., 232; l blad
          Kreise Hagen
        - Karte von dem Kreise Arnsberg im Regierungsbezirk Arnsberg. Nach den Kataster-Karten bearbeitet im Maasstab von 1:100.000. Herausgegeben 1841 von Emmerich, Königl. Preuss. Steuerrath. als 227 e.v., 233; l blad
          Kreise Hamm
        - Karte von dem Kreise Arnsberg im Regierungsbezirk Arnsberg. Nach den Kataster-Karten bearbeitet im Maasstab von 1:100.000. Herausgegeben 1841 von Emmerich, Königl. Preuss. Steuerrath. als 227 e.v., 234; 1 blad
          Kreise Iserlohn
        - Karte von dem Kreise Arnsberg im Regierungsbezirk Arnsberg. Nach den Kataster-Karten bearbeitet im Maasstab von 1:100.000. Herausgegeben 1841 von Emmerich, Königl. Preuss. Steuerrath. als 227 e.v., 235; l blad
          Kreise Lippstadt
        - Karte von dem Kreise Arnsberg im Regierungsbezirk Arnsberg. Nach den Kataster-Karten bearbeitet im Maasstab von 1:100.000. Herausgegeben 1841 von Emmerich, Königl. Preuss. Steuerrath. als 227 e.v., 236; l blad
          Kreise Meschede
        - Karte von dem Kreise Arnsberg im Regierungsbezirk Arnsberg. Nach den Kataster-Karten bearbeitet im Maasstab von 1:100.000. Herausgegeben 1841 von Emmerich, Königl. Preuss. Steuerrath. als 227 e.v., 237; 1 blad
          Kreise Olpe
        - Karte von dem Kreise Arnsberg im Regierungsbezirk Arnsberg. Nach den Kataster-Karten bearbeitet im Maasstab von 1:100.000. Herausgegeben 1841 von Emmerich, Königl. Preuss. Steuerrath. als 227 e.v., 238; l blad
          Kreise Siegen
        - Karte von dem Kreise Arnsberg im Regierungsbezirk Arnsberg. Nach den Kataster-Karten bearbeitet im Maasstab von 1:100.000. Herausgegeben 1841 von Emmerich, Königl. Preuss. Steuerrath. als 227 e.v., 239; l blad
          Kreise Soest
        - Karte von dem Kreise Arnsberg im Regierungsbezirk Arnsberg. Nach den Kataster-Karten bearbeitet im Maasstab von 1:100.000. Herausgegeben 1841 von Emmerich, Königl. Preuss. Steuerrath. als 227 e.v., 240; l blad
          Kreise Witgenstein
      - Niet gerubriceerd.
        - Karte von dem Grossherzogthum Baden, nach den Neuesten Quellen bearbeitet., Derde kwart 19e eeuw; 241; l blad Kleur; 1:400.000
          Vervaardigd door: W.C. Creutzbauer.
        - Charte über das Grossherzogthum Baden unter Grundlegung der I.G.A. Tulla'schen Charte, mit den Détails der Nachbarstaaten herausgegeben und verlegt von C.F. Müller., 1820; 242; 1 blad; 88 mm = 9 Franse mijl
        - Karte von dem Grossherzogthum Baden, bearbeitet auf dem Karten Büreau des Gr. Generalquartiermeisterstabs., 1843; 243; 3 bladen; 1:400.000
          Tabel op blad 2
        - Beieren, Berg Topographische Carte von dem Herzogthum Berg, dem Durchlauchtigsten Churfürsten von Pfalz Bayeren und verwesen des Reichs, in tiefster Ehrfurcht zugeeignet von Wiebeking.., 1789-1792; 244; 1 blad; 14,6 cm = 2000 Rijnlandse roede
          Linker bovenblad van een meerbladige kaart van het Groothertogdom Beieren en Berg
        - Beierse en Oostenrijkse Kreis Nieuwe Kaart van de Beyersche en Oostenrijksche Kreis. te Amsterdam bij Isaak Tirion., Derde kwart 18e eeuw; 245; 1 blad; 54 mm = 20 Franse mijl
        - Berg en Westphalen Section Düsseldorf, Charte von den Herzogthümern Berg und Westphalen, nebst den angränzenden Landestheilen. Herausgegeben von C.L.P. Eckhardt, Grossherzogl. Hessischen Regierungsrath. In Verlag von M. Scherz. Buchhändler in Schwelm 1821., 246; 6 bladen; zonder schaalaanduiding
        - Elbe Karte der Elbgegend vom Billwärder Ausschlage bis Blankenese mit den Städten Hamburg und Altona. Nach den unter Direction des Herrn Conferenzraths Schumacher vorgenommenen trigonometrischen - und Detail vermessungen,... Herausgegeben im Auftrage eines hohen Senats der Freien und Hanse Stadt Hamburg., 1849; 247; 1 blad; 1:20.000
          Kaart van de loop van de Elbe langs Hamburg en Altona
        - Frankische en Zwabische Kreis Nieuwe Kaart van de Frankische en Zwabische Kreits. te Amsterdam bij Isaak Tirion., Midden 18e eeuw; 248; 1 blad; 75 mm = 20 Franse mijl
        - Holstein Holsatiae Tabula Generalis in qua sunt Ducatus Holsatiae, Dithmarsiae Stormariae Wagriae. Auctore F. de Wit. Amstellodami., 1680; 249; 1 blad; 11 cm = 20 Franse mijl
          Atlantes deel III blz. 214
        - Königsberg Karte des Umgegend van Königsberg. Aufgenommen und herausgegeben von der Topographischen Abtheilung des königl. Preuss. Grossen Generalstabes., 1863; 250; 1 blad; 1:50.000
          Kaart van de omgeving van Königsberg
        - Westphalen Charte von Westphalen.... F.L. Güsefeld. Nürnberg bey Homans Erben., 1807; 251; 1 blad Kleur; 55 mm = 5 Duitse mijl
        - Würtemberg Karte von dem Königreiche Würtemberg, nach der neuen Landesvermessung im 1:50.000 Masstabe, von dem K. Statistisch Topographischen Bureau., rond 1830; 252.1-252.3; 3 bladen
          - Blad 1., 252.1
          - Blad 2., 252.2
          - Blad 3., 252.3
        - Königreich Würtemberg nebst Theilen der Angrenzenden Länder, nach dem Masstab 1:200.000. in 4 Blättern als Generalkarte des Topografischen Atlassen., Tweede kwart 19e eeuw; 253; 4 bladen
        - Lotharingen Generalis Lotharingiae Ducatis Tabula, qua accuratissimé ostenduntur Ducatus Lotharingiae propriae et Barrensis, nec non Metensis, Tullensis, Verdunensis et allii Tractus Inserti et Finitimi, et in quas minores Ditiones subjacentes eorundem quisq. divisus, per Nicolaum Visscher Amst. Bat. cum Privil. Ordin. General. Belgii Foederati., 1698; 254; 1 blad Kleur. Met legenda; 1:500.000
        - Minden Karte vom Königlich Preussischen Regierungs-Bezirk Minden. Entworfen und herausgegeben von J. J. Vorlaender... gezeichnet von H. Dodt, Geometer, im Maasstabe von 1:200.000., 1848; 255; 1 blad
        - Nassau Nassovia Principatus cum omnibus ei pertinentibus Comitatibus Dominiis, ac Praefecturis, ut et confiniis intra Lahnum, Rhenum et Moenum Flumina, ad fitum verum exacte delineatus, à Joh. Jac. Steitter, U.J.L. Idstenio Nassovio. Excudit N.J.C. Visscheri Vidua Amstellodami., 1698; 256; 1 blad; 43 mm = 1 Duitse mijl
          Atlantes deel III blz. 183
        - Pruisen Situations Plan vom Mittel Oderbruche und von den Anliegenden Ortschaften. Nach den original Aufnahmen des Königl. Generalstabes., Midden 18e eeuw; 257; 8 bladen; 1:25.000
          Kaart van Midden-Pruisen
        - General-Karte von Ost-West-Süd und Neu-Ostpreussen, dem Grenz-Tractate vom Jahre 1797 gemäss entworfen nach den jetrigen 8 Kammer-Departements abgeheilt, und mit den neu angelegten Post-Coursen versehen. von D.F. Sotzmann. Berlin, im Verlag von Simon Schropp et Comp., 1798; 258; 1 blad Kleur; 64 mm = 15 Duitse mijl
        - Ruhrgebied Topographische Karte des Regierung-Bezirks Arnsberg nebst den Angrenzenden Landestheilen, Herausgegeben von N. Emmerich,... Iserlohn., 1860; 259; 1 blad; 1:200.000